# 求助陈版主，设立私募股权投资基金的合并问题

提问人：chenyiwei 时间：2013-12-07 20:22:37
一般理解，如果没有特殊的考虑（如B作为普通合伙人，向其他有限合伙人承诺保本和保底收益），仅仅 1 ％的权益比例下，A和B将C纳入合并范围的可能性并不大。B的主要收益来源还是利用其专业技术和人脉资源等为有限合伙人提供资产管理服务的收入（包括管理费收入和业绩分成）。具体可参阅IFRS 10附录B中的Example 14的各种情形。《企业会计准则第 33 号——合并财务报表》修订后，这些举例也将纳入应用指南中。

回答人：chenyiwei
一般理解，如果没有特殊的考虑（如B作为普通合伙人，向其他有限合伙人承诺保本和保底收益），仅仅 1 ％的权益比例下，A和B将C纳入合并范围的可能性并不大。B的主要收益来源还是利用其专业技术和人脉资源等为有限合伙人提供资产管理服务的收入（包括管理费收入和业绩分成）。具体可参阅IFRS 10附录B中的Example 14的各种情形。《企业会计准则第 33 号——合并财务报表》修订后，这些举例也将纳入应用指南中。

提问人：aRQue 时间：2013-12-07 21:32:12
谢谢陈版！ 我看了IFRS附录的例 14 ，有进一步问题想向您确认： （ 1 ）如例 14 的的第二种情况，假设B作为普通合伙人出资1%，同时A作为有限合伙人出资30%（注意A是作为LP），其他条件与前述一样，这样A可以把C纳入合并范围吗？其他69%是作为NCI吗？

回答人：chenyiwei
要看A作为LP的权限，尤其是在投资管理委员会之类机构中有无决定权，以及有无单方面罢免和更换GP的权利等。

提问人：呼叫帮助 时间：2014-04-29 11:37:10
A公司为投资管理公司，B公司为股权投资基金（有限合伙），A公司为B公司合伙人，B公司募集资金后又投资A公司做委托贷款。A公司执行企业会计准则。 问题 1 ：B公司收到A公司的投资款能直接作为实收资本吗？ 问题 2 ：A公司收到B公司投资委托贷款款项该如何入账，B公司投资A公司又该如何入账呢？

回答人：chenyiwei
没有看懂你说的交易背景，能否表述具体些？另外合伙企业没有“实收资本”概念，只有“合伙人出资”概念。